Minutes et répertoires du notaire Jean Antoine DOSFANT, 5 juillet 1766 - 14 octobre 1791 (étude XXIV)
Archives nationales
- Minutes de Jean Antoine DOSFANT, juillet 1766 - octobre 1791; MC/ET/XXIV/831 - MC/ET/XXIV/1022
  - Minutes. 1784, janvier - 1784, février, janvier 1784 - février 1784; MC/ET/XXIV/934
    - Dépôt de pièces de la famille Etienne ou Estienne ou Estienne de La Guyonnière., 17 janvier 1784; MC/ET/XXIV/934
      acte d'état civil; dépôt de pièces; acte d'état civil; dépôt de pièces; notoriété; dépôt de pièces; Duchene, Nicolas; Etienne, Guillaume François d'; Etienne, François d'; Delahaye, Jacques Auguste; Estienne, Françoise Jacqueline Angélique d'; Delahaye, Michel Nicolas; Etienne, Marie Françoise Silvestre d'; Estienne de La Guyonniere, Guillaume d'; Estienne, François Guillaume d'; Estienne Jacqueline Françoise Angélique d'; Estienne, Marie Françoise Silvestre d'; Estienne de La Guyonniere, Guillaume François d'; Estienne, Guillaume d'; Estienne, Jacques d'; Estienne de La Guyonniere, Jacqueline Françoise Angélique d'; Estienne de La Guyonniere, Marie Françoise d'; Estienne de La Guyonniere, Marie Françoise Silvestre d'; Lahaye, Jacques François Pierre de; Moynet, François; Delahaye, Michel; La Haye, Jacques François Pierre de; Estienne de la Guyonniere, Françoise Jacqueline Angélique d'
    - Notoriété déposée constatant que la seule héritière de Marie Renée Vallain, fille majeure, est Renée Pinquet, sa nièce., 19 janvier 1784; MC/ET/XXIV/934
      notoriété; dépôt de pièces; Vallain, Marie Renée; Pinquet, Renée
    - Inventaire après décès du marquis d'Orléans, à la requête de Louise Marie Violette de Beauharnais, sa veuve., 13 février 1784; MC/ET/XXIV/934
      inventaire après décès; Orleans (M d'); Beauharnais, Louise Marie Violette de
  - Minutes. 1784, mars - 1784, avril, mars 1784 - avril 1784; MC/ET/XXIV/935
    - Contrat de mariage entre le comte Valentin Ladislas Esterhazy de Galantha et Frakno, maréchal des camps et armées du roi, fils de Valentin Joseph Esterhazy de Galantha et Frakno et de dame Philippe de La Nougarède de La Garde, et Marie Françoise Ursule de Hallweyl, fille du comte François Joseph de Hallweyl, maréchal des camps et armées du roi, et de Marie Thérèse Nicolle de Mydorge., 14 mars 1784; MC/RS//1228
      Signatures, parmi les témoins: le roi Louis XVI, Marie-Antoinette et la famille royale
      MC/ET/XXIV/935
      contrat de mariage; Esterhazy, Valentin Ladislas (1740-1805); Esterhazy, Valentin Joseph (17..?-1743); La Nougarède de La Garde, Phillippe de (1718-....); Hallwyl, Marie Françoise Ursule de (1765-1814); Hallwyl, François Joseph de (1719-1784); Mydorge, Marie Thérèse de (1733-1799); officier général
    - Dépôt d'acte de célébration de mariage entre Jules Gilles de Saint-Pern et d'Adélaïde Marie de Saint-Pern., 17 mars 1784; MC/ET/XXIV/935
      acte d'état civil; dépôt de pièces; Saint-Pern, Jules Gilles de; Saint-Pern, Adélaïde Marie de
    - Dépôt de pièces de la famille Barbé., 30 mars 1784; MC/ET/XXIV/935
      Testament déposé de François Etienne Barbé.
      Dépôt du mortuaire de François Etienne Barbé, époux d'Anne Mary.
      testament; dépôt de pièces; acte d'état civil; dépôt de pièces; Barbe, François Etienne; Mary, Anne
    - Dépôt de pièces de la famille Baisle ou Besle., 6 avril 1784; MC/ET/XXIV/935
      Testament déposé de Madelaine Baisle, épouse de Antoine Bretons.
      Dépôt du mortuaire de Madeleine Besle, épouse de Pierre Marc Antoine Bretons.
      testament; dépôt de pièces; acte d'état civil; dépôt de pièces; Baisle, Madelaine; Bretons, Antoine; Besle, Madeleine; Bretons, Pierre Marc Antoine
    - Dépôt de pièces des familles Bocquet et Cantrel., 21 avril 1784; MC/ET/XXIV/935
      Notoriété déposée à la requête de Jean Bocquet, époux de Françoise Angélique Zeude et d'autres co-héritiers de son oncle, Louis Cantrel.
      Inventaire après décès de Louis Cantrel.
      notoriété; dépôt de pièces; inventaire après décès; Bocquet, Jean; Zeude, Françoise Angélique; Cantrel, Louis
  - Minutes. 1784, mai, mai 1784; MC/ET/XXIV/936
    - Notoriété constatant la naissance d'une fille prénommée Nerte, d'Elie Perpignan et d'Anne Hanalangue., 2 mai 1784; MC/ET/XXIV/936
      notoriété; Perpignan, Nerte; Perpignan, Elie; Hanalangue, Anne
  - Minutes. 1784, juin, juin 1784; MC/ET/XXIV/937
    - Dépôt de pièces de la famille Lalondrelle., 3 juin 1784; MC/ET/XXIV/937
      Dépôt du baptistaire de Gabriel Lalondrelle.
      Dépôt du mortuaire de Gabriel Lalondrelle, époux de Marie Jeanne Jobart.
      acte d'état civil; dépôt de pièces; Lalondrelle, Gabriel; Jobart, Marie Jeanne
    - Notoriété déposée constatant l'absence de Pierre Peudefert, fils de Jean Charles Peudefert, décédé, et de Marguerite Rondot, sa veuve., 13 juin 1784; MC/ET/XXIV/937
      notoriété; dépôt de pièces; Peudefert, Pierre; Peudefert, Jean Charles; Rondot, Marguerite
  - Minutes. 1784, juillet - 1784, août, juillet 1784 - août 1784; MC/ET/XXIV/938
    - Dépôt de pièces de la famille Davessens de Saint-Rome., 1er juillet 1784; MC/ET/XXIV/938
      Testament déposé de Louis Davessens de Saint Rome.
      Dépôt du baptistaire de Louis Davessens de Saint Rome.
      Dépôt du mortuaire de Louis Davessens de Saint Rome.
      testament; dépôt de pièces; acte d'état civil; Davessens de Saint Rome, Louis
    - Contrat de mariage entre Jean Pierre Bauschelet et Marie Thérèse Coillot., 4 juillet 1784; MC/ET/XXIV/938
      contrat de mariage; Bauschelet, Jean Pierre; Coillot, Marie Thérèse
    - Notoriété en rectification des noms de Jean Becquet et de Françoise Angélique Zeude, son épouse., 5 juillet 1784; MC/ET/XXIV/938
      notoriété; Becquet, Jean; Zeude, Françoise Angélique
    - Dépôt du mortuaire de Jacques François Royer de La Barière., 9 juillet 1784; MC/ET/XXIV/938
      acte d'état civil; dépôt de pièces; Royer de la Bariere, Jacques François
    - Dépôt de pièces des familles Rahault, Darboutin de Richebourg et Loyer., 10 juillet 1784; MC/ET/XXIV/938
      Contrat de mariage entre Charles Rahault et Marie Anne Elisabeth Hurtrelle.
      Inventaire après décès de Louis Carloman Darboutin de Richebourg.
      Contrat de mariage entre François Marie Loyer d'Eslongras et Marie Jeanne Victoire Levasseur.
      contrat de mariage; inventaire après décès; contrat de mariage; Rahault, Charles; Hurtrelle, Marie Anne Elizabeth; Darboutin de Richebourg, Louis Carloman; Loyer d'Eslongras, François Marie; Levasseur, Marie Jeanne Victoire
    - Testament déposé de Marie-Madeleine Grignard, veuve de René Urbain Richard., 12 juillet 1784; MC/ET/XXIV/938
      testament; dépôt de pièces; Grignard, Marie Madeleine; Richard, René Urbain
    - Dépôt de pièces des familles Regnard et Bardy., 30 juillet 1784; MC/ET/XXIV/938
      Dépôt du mortuaire d'Ambroise Regnard.
      Dépôt du mortuaire d'Ysabeau Bardy.
      Dépôt du mortuaire de Mathieu Bardy.
      acte d'état civil; dépôt de pièces; Regnard, Ambroise; Bardy, Ysabeau; Bardy, Mathieu
    - Dépôt de pièces de la famille Jamet., 2 août 1784; MC/ET/XXIV/938
      Compte d'exécution testamentaire de la succession de Louis Jamet.
      Acte de célébration de mariage déposé entre Jacques Jamet et Marie Françoise Guillaume Decressoniers.
      compte d'exécution testamentaire; acte d'état civil; dépôt de pièces; Jamet, Louis; Jamet, Jacques; Decressoniers, Marie Françoise Guillaume
    - Dépôt du mortuaire de Jacques Lablée., 7 août 1784; MC/ET/XXIV/938
      acte d'état civil; dépôt de pièces; Lablee, Jacques
    - Notoriété portant renonciation par Marie Claude Gobert, épouse Durand, à la succession de son frère, Jean Louis Gobert., 13 août 1784; MC/ET/XXIV/938
      notoriété; renonciation; Gobert, Marie Claude; Durand (M.); Gobert, Jean Louis
    - Notoriété constatant l'héritier de François Lagaye., 25 août 1784; MC/ET/XXIV/938
      notoriété; Lagaye, François
    - Notoriété portant renonciation par Geneviève Pierret, veuve de Louis Edme Beau, à la succession de Louis Nicolas Pierret, son frère., 31 août 1784; MC/ET/XXIV/938
      notoriété; renonciation; Pierret, Geneviève; Beau, Louis Edme; Pierret, Louis Nicolas
  - Minutes. 1784, septembre - 1784, octobre, septembre 1784 - octobre 1784; MC/ET/XXIV/939
    - Convention entre Jacques François Lefèvre, marchand orfèvre et joaillier, et Jeanne Maissin, sa femme, veuve de Louis Vigée, peintre de l'Académie de Saint-Luc, demeurant rue de Cléry, hôtel de Lubert, paroisse Saint-Eustache, et Louis Jean-Baptiste Etienne Vigée, secrétaire du cabinet de Madame, demeurant rue de Cléry, et Jean-Baptiste Pierre Lebrun, peintre, et Elisabeth Louise Vigée-Lebrun, sa femme, demeurant rue de Cléry, au sujet d'un bordereau de l'emprunt viager ouvert en vertu de l'édit de décembre 1783, remis à Me Dosfant, notaire, par une personne "qui n'a voulu se faire connaître"., 18 octobre 1784; MC/ET/XXIV/939
      Date de révision: 2011-2012, 2015 (Marie-Françoise Limon-Bonnet)
      Vigée-Lebrun, Elisabeth Louise
    - Vente par la veuve Duban à son fils de fonds de commerce de faïencier, rue Coquillière., 30 octobre 1784; MC/ET/XXIV/939
      Date de révision: 2011-2012
      Faïencier, Vente de fds de Commerce de
  - Minutes. 1784, novembre - 1784, décembre, novembre 1784 - décembre 1784; MC/ET/XXIV/940
    - Dépôt de pièces de la famille Combes de ou Décombes ou Descombes., 17 novembre 1784; MC/ET/XXIV/940
      Dépôt du mortuaire de Pierre de Combes.
      Contrat de mariage déposé entre Pierre Décombes et Marie Pierrette Sonnerat.
      Acte de célébration de mariage déposé entre Pierre Descombes et Marie Pierrette Sonnerat.
      contrat de mariage; dépôt de pièces; acte d'état civil; Combes, Pierre de; Decombes, Pierre; Sonnerat, Marie Pierrette; Descombes, Pierre
    - Notoriété constatant les héritiers de Jean François Croze., 6 décembre 1784; MC/ET/XXIV/940
      notoriété; Croze, Jean François
    - Dépôt de pièces des familles Dejean de Haute-Terre et Cougny ou Cougny de Vaux., 15 décembre 1784; MC/ET/XXIV/940
      Notoriété constatant les héritiers de Marguerite Elisabeth Dejean de Haute Terre, veuve de Nicolas Guillaume de Cougny.
      Acte de célébration de mariage déposé entre Charles Anthoine Lecomte de Rouyl et Elizabeth de Cougny.
      Dépôt du mortuaire de Margueritte Elizabeth Dejean de Haute Terre, veuve de Nicolas Guilleaume de Cougny de Vaux.
      Testament de Marie Jeanne Mutel, veuve de Jean Daniel.
      notoriété; acte d'état civil; dépôt de pièces; testament; Dejean de Haute Terre, Marguerite Elisabeth; Cougny, Nicolas Guillaume de; Lecomte de Rouyl, Charles Anthoine; Cougny, Elizabeth de; Cougny de Vaux, Nicolas Guillaume de; Mutel, Marie Jeanne; Daniel, Jean
  - Minutes. 1785, janvier - 1785, février, janvier 1785 - février 1785; MC/ET/XXIV/941
    - Dépôt de pièces de la famille Davessens de Saint-Rome., 10 janvier 1785; MC/ET/XXIV/941
      Notoriété constatant les héritiers de Louis Davessens de Saint Rome.
      Compte d'exécution testamentaire de la succession de Louis Davessens de Saint Rome.
      notoriété; compte d'exécution testamentaire; Davessens de Saint Rome, Louis
    - Dépôt de pièces de la famille Lefort., 17 janvier 1785; MC/ET/XXIV/941
      Dépôt des mortuaires de Nicolas Lefort et de Françoise Mangoust, son épouse.
      Notoriété constatant les héritiers de Nicolas Lefort.
      acte d'état civil; dépôt de pièces; notoriété; Lefort, Nicolas; Mangoust, Françoise
    - Dépôt de pièces de la famille Royer., 18 janvier 1785; MC/ET/XXIV/941
      Dépôt du mortuaire de François Royer.
      Notoriété constatant les héritiers de François Royer, époux de Marie Josèphe Marelet.
      acte d'état civil; dépôt de pièces; notoriété; Royer, François; Marelet, Marie Josèphe
    - Dépôt de pièces de la famille Michea., 10 février 1785; MC/ET/XXIV/941
      Dépôt du mortuaire de Françoise Michea, veuve de François Jomard.
      Testament déposé de Françoise Michea, veuve de François Jomard.
      Notoriété constatant les héritiers de Françoise Michea, veuve de François Jomard.
      Compte d'exécution testamentaire de la succession de Françoise Michea, veuve de François Jomard.
      acte d'état civil; dépôt de pièces; testament; dépôt de pièces; notoriété; compte d'exécution testamentaire; Michea, Françoise; Jomard, François
    - Dépôt de pièces de la famille Bayet de Sourzat., 24 février 1785; MC/ET/XXIV/941
      Notoriété constatant les héritiers d'Antoine Bayet de Sourzat et de Marie Bayet, sa fille.
      Dépôt des mortuaires d'Antoine Bayet de Sourzat et de Marie Bayet.
      Testament déposé de Marie Bayet.
      notoriété; acte d'état civil; dépôt de pièces; testament; dépôt de pièces; Bayet de Sourzat, Antoine; Bayet, Marie
    - Contrat de mariage déposé: dépôt d'acte de célébration de mariage entre Guillaume Dartis de Rives et Jeanne Brugerolles., 26 février 1785; MC/ET/XXIV/941
      contrat de mariage; dépôt de pièces; acte d'état civil; dépôt de pièces; Dartis de Rives, Guillaume; Brugerolles, Jeanne
  - Minutes. 1785, mars - 1785, avril, mars 1785 - avril 1785; MC/ET/XXIV/942
    - Dépôt du baptistaire d'Antoine de Chaussac de Lanzac, et notoriété en rectification de son nom., 13 mars 1785; MC/ET/XXIV/942
      acte d'état civil; dépôt de pièces; notoriété; Chaussac de Lanzac, Antoine de
    - Dépôt de pièces de la famille Périnet., 16 mars 1785; MC/ET/XXIV/942
      Dépôt du mortuaire de Jean Périnet.
      Inventaire après décès déposé de Jean Périnet.
      acte d'état civil; dépôt de pièces; inventaire après décès; Perinet, Jean
    - Dépôt de pièces de la famille Decebié., 6 avril 1785; MC/ET/XXIV/942
      Testament déposé de Jean Antoine Decebié.
      Dépôt du mortuaire de Jean Antoine Decebié.
      Testament déposé de Anne Decebié, épouse de Antoine Degain.
      Dépôt du mortuaire de la dame Decebié de Degain.
      Contrat de mariage déposé entre Jean Baptiste Degain et Anne Decebié Dubruel.
      testament; dépôt de pièces; acte d'état civil; dépôt de pièces; contrat de mariage; dépôt de pièces; Decebie, Jean Antoine; Decebie, Anne; Degain, Antoine; Decebie de Degain (Mme); Degain, Jean-Baptiste; Decebie Dubruel, Anne
    - Notoriété déposée portant sentence de tutelle des mineurs Garcelon., 27 avril 1785; MC/ET/XXIV/942
      notoriété; dépôt de pièces; Garcelon (famille)
  - Minutes. 1785, mai - 1785, juin, mai 1785 - juin 1785; MC/ET/XXIV/943
    - Dépôt de pièces de la famille Rasse., 16 mai 1785; MC/ET/XXIV/943
      Dépôt du mortuaire de Jean Rasse.
      Notoriété déposée constatant les héritiers de Jean Rasse.
      acte d'état civil; dépôt de pièces; notoriété; dépôt de pièces; Rasse, Jean
    - Dépôt d'acte de célébration de mariage entre Bonaventure Louis de Villaines et Thérèse Le Bonnetier., 17 juin 1785; MC/ET/XXIV/943
      acte d'état civil; dépôt de pièces; Villaines, Bonaventure Louis de; Le Bonnetier, Thérèse
  - Minutes. 1785, juillet - 1785, août, juillet 1785 - août 1785; MC/ET/XXIV/944
    - Notoriété déposée après le décès de Pierre Corroy, mort en mer sur le navire Le Dauphiné, 6 juillet 1785; MC/ET/XXIV/944
      notoriété; dépôt de pièces; Corroy, Pierre
    - Dépôt de pièces de la famille Lombard de Montauroux, 30 juillet 1785; MC/ET/XXIV/944
      Testament déposé de Joseph François de Paule de Lombard, marquis de Montauroux.
      Dépôt du mortuaire de Joseph François de Paule de Lombard de Montauroux.
      testament; dépôt de pièces; acte d'état civil; dépôt de pièces; Lombard de Montauroux, Joseph François de Paule de
    - Dépôt du mortuaire de Pierre Firmin Gravet et notoriété déposée constatant ses héritiers., 20 août 1785; MC/ET/XXIV/944
      acte d'état civil; dépôt de pièces; notoriété; dépôt de pièces; Gravet, Pierre Firmin
    - Dépôt de pièces de la famille Royer., 20 août 1785; MC/ET/XXIV/944
      Notoriété établissant l'émancipation de la demoiselle Marguerite Royer.
      acte d'état civil; dépôt de pièces; notoriété; Royer, François; Royer, Marguerite
  - Minutes. 1785, septembre - 1785, octobre, septembre 1785 - octobre 1785; MC/ET/XXIV/945
    - Dépôt de pièces de la famille Le Porquier., 9 septembre 1785; MC/ET/XXIV/945
      Dépôt du mortuaire de Nicolas Louis Alexandre Le Porquier.
      Inventaire après décès déposé de Nicolas Louis Alexandre Le Porquier.
      Notoriété déposée portant sentence de tutelle par la dame veuve Le Porquier pour ses deux enfants mineurs.
      Notoriété déposée constatant les héritiers de Anne Dorothée Colloz, épouse de Claude Christophe Courtin.
      acte d'état civil; dépôt de pièces; inventaire après décès; notoriété; dépôt de pièces; Le Porquier, Nicolas Louis Alexandre; Le Porquier (Mme); Colloz, Anne Dorothée; Courtin, Claude Christophe
    - Dépôt de pièces de la famille Bunel., 9 septembre 1785; MC/ET/XXIV/945
      Dépôt du mortuaire de Michel Guillaume Bunel, époux de Marie Jeanne Lastier.
      Notoriété déposée constatant les héritiers de Michel Guillaume Bunel.
      acte d'état civil; dépôt de pièces; notoriété; dépôt de pièces; Bunel, Michel Guillaume; Lastier, Marie Jeanne
    - Dépôt de pièces de la famille Charet., 12 septembre 1785; MC/ET/XXIV/945
      Dépôt des baptistaire et mortuaire de Pierre Antoine Louis Charet, fils de Pierre Charet et de Marie Madeleine Hérissé.
      Notoriété déposée constatant les héritiers de Pierre Louis Antoine Charet.
      acte d'état civil; dépôt de pièces; notoriété; Charet, Pierre Antoine Louis; Charet, Pierre; Herisse, Marie Madeleine
    - Dépôt de pièces de la famille Féchant Loreal., 24 septembre 1785; MC/ET/XXIV/945
      Dépôt du mortuaire de Joseph Féchant Loreal, veuf de Barbe Poney.
      Notoriété déposée constatant les héritiers de Joseph Fechant Loreal.
      acte d'état civil; dépôt de pièces; notoriété; dépôt de pièces; Fechant Loreal, Joseph; Poney, Barbe
    - Dépôt de pièces des familles Barse et Catalogne., 26 septembre 1785; MC/ET/XXIV/945
      Dépôt du mortuaire de Madeleine Elisabeth Barse, épouse de Jean Anglade.
      Notoriété déposée constatant les héritiers de Madeleine Elisabeth Barse, épouse de Jean Anglade.
      Acte de célébration de mariage déposé entre Joseph Catalogne et Catherine Antoinette Gaborial, veuve de Blaise Antoine Barne.
      notoriété; dépôt de pièces; acte d'état civil; dépôt de pièces; Barse, Madeleine Elisabeth; Anglade, Jean; Catalogne, Joseph; Gaborial, Catherine Antoinette; Barne, Blaise Antoine
    - Dépôt de pièces de la famille Lecointre., 21 octobre 1785; MC/ET/XXIV/945
      Dépôt du mortuaire de Marie Jeanne Lecointre, veuve de Denis Delanoue.
      Notoriété constatant les héritiers de Marie Jeanne Lecointre, veuve de Denis Delanoue.
      acte d'état civil; dépôt de pièces; notoriété; dépôt de pièces; Lecointre, Marie Jeanne; Delanoue, Denis
  - Minutes. 1785, novembre - 1785, décembre, novembre 1785 - décembre 1785; MC/ET/XXIV/946
    - Dépôt de pièces des familles Irmann de Saint Cyr et Duplessis., 26 novembre 1785; MC/ET/XXIV/946
      Testament déposé de Jean Michel Irmann de Saint Cyr, et de Marie Madeleine Adelaïde de Foucault, son épouse.
      Dépôt du mortuaire de Marguerite Rose Duplessis, veuve d'Antoine Picard.
      testament; dépôt de pièces; acte d'état civil; dépôt de pièces; Irmann de Saint Cyr, Jean Michel; Foucault, Marie Madeleine Adélaïde de; Duplessis, Marguerite Rose; Picard, Antoine
    - Dépôt de pièces de la famille Mathieu., 22 décembre 1785; MC/ET/XXIV/946
      Dépôt du baptistaire de Thomas Jean Baptiste Mathieu.
      Dépôt du mortuaire de Rose Louise Mathieu, épouse de Georges Collins.
      Notoriété déposée constatant les héritiers de Nicolas Mathieu, époux de Rose Fleuriau.
      Notoriété déposée portant sentence de tutelle et nommant Rose Fleuriau, veuve de Nicolas Mathieu, tutrice de ses enfants mineurs.
      acte d'état civil; dépôt de pièces; notoriété; Mathieu, Thomas Jean-Baptiste; Mathieu, Rose Louise; Collins, Georges; Mathieu, Nicolas; Fleuriau, Rose
  - Minutes. 1786, janvier - 1786, février, janvier 1786 - février 1786; MC/ET/XXIV/947
    - Dépôt de pièces de la famille Baudoin., 14 janvier 1786; MC/ET/XXIV/947
      Dépôt du mortuaire de Antoine Baudoin, époux en secondes noces de Marie Catherine Quillerier.
      Notoriété déposée constatant les héritiers d'Antoine Baudoin.
      Notoriété déposée portant sentence de tutelle de Marie Catherine Quillerier, veuve d'Antoine Baudoin, la nommant tutrice de ses enfants mineurs.
      acte d'état civil; dépôt de pièces; notoriété; dépôt de pièces; Baudoin, Antoine; Quillerier, Marie Catherine
    - Dépôt de pièces de la famille Maissin., 27 janvier 1786; MC/ET/XXIV/947
      Testament déposé de Louise Maissin, fille majeure.
      Dépôt du mortuaire de Louise Maissin.
      testament; dépôt de pièces; acte d'état civil; dépôt de pièces; Maissin, Louise
    - Dépôt de pièces des familles Dejean de Haute Terre et Etienne de La Guyonnière., 5 février 1786; MC/ET/XXIV/947
      Dépôt du mortuaire de Marguerite Elizabeth Dejean de Haute Terre, veuve de Nicolas Guillaume de Cougny de Vaux.
      Dépôt du mortuaire de Jacques Etienne d'Ornaval.
      Dépôt du mortuaire de Françoise Dejean de Haute Terre.
      Notoriété déposée constatant les héritiers de Jacques d'Etienne de la Guyonnière.
      acte d'état civil; dépôt de pièces; notoriété; dépôt de pièces; Dejean de Haute Terre, Marguerite Elizabeth; Cougny de Vaux, Nicolas Guillaume de; Ornaval, Jacques Etienne d'; Dejean de Haute Terre, Françoise; Etienne de la Guyonniere, Jacques
    - Dépôt de pièces de la famille Giron., 15 février 1786; MC/ET/XXIV/947
      Dépôt du mortuaire de Benoist Auguste Giron, capitaine de navire, décédé en mer, fils de François Giron et de Françoise Le Goux, époux de Hélenne Ohier.
      Notoriété déposée constatant les héritiers de Benoist Auguste Giron.
      acte d'état civil; dépôt de pièces; notoriété; dépôt de pièces; Giron, Benoist Auguste; Giron, François; Le Goux, Françoise; Ohier, Hélenne
  - Minutes. 1786, mars, mars 1786; MC/ET/XXIV/948
    - Dépôt de pièces de la famille Piron., 30 mars 1786; MC/ET/XXIV/948
      Dépôt du mortuaire de Jeanne Françoise Marie Anne Piron.
      Notoriété déposée constatant les héritiers de Jeanne Françoise Marie Anne Piron.
      Notoriété portant sentence de tutelle nommant Marie Anne Frizon, veuve de Jean Baptiste Piron, tutrice de ses enfants mineurs.
      acte d'état civil; dépôt de pièces; notoriété; dépôt de pièces; Piron, Jeanne Françoise Marie Anne; Frizon, Marie Anne; Piron, Jean-Baptiste
  - Minutes. 1786, avril, avril 1786; MC/ET/XXIV/949
    - Dépôt de pièces de la famille Orléans de Villechauve., 25 avril 1786; MC/ET/XXIV/949
      Dépôt du mortuaire de Pierre François, marquis d'Orléans de Villechauve.
      Inventaire après décès déposé de Pierre Augustin marquis d'Orléans de Villechauve.
      acte d'état civil; dépôt de pièces; inventaire après décès; Orleans de Villechauve, Pierre François d'; Orleans de Villechauve, Pierre Augustin d'
  - Minutes. 1786, mai - 1786, juin, mai 1786 - juin 1786; MC/ET/XXIV/950
    - Dépôt de pièces de la famille La Terninière., 3 mai 1786; MC/ET/XXIV/950
      Dépôt du baptistaire de Suzanne de La Terninière.
      Acte de célébration de mariage déposé entre Jean Pierre Rochefort et Suzanne de La Terninière.
      Dépôt du mortuaire de Henri Ledier, époux de Catherine La Savinière.
      Dépôt du mortuaire d'Etienne Marchez, époux de Catherine Marguerite de La Terninière.
      Dépôt du mortuaire de Marguerite Catherine de La Terninière, veuve d'Etienne Marchez.
      Notoriété constatant les héritiers de Catherine Marguerite de La Terninière.
      Dépôt du baptistaire de Louise Marguerite Marchez, fille de Etienne Marchez et de Catherine Marguerite de La Terninière.